【裁判字號】    96,財管,60
【裁判日期】    970107
【裁判案由】    指定遺產管理人
【裁判全文】
臺灣彰化地方法院民事裁定  96年度財管字第60號
聲  請  人  新裕資產管理股份有限公司
法定代理人  甲○○
第  三  人  丙○○
上列聲請人聲請指定被繼承人乙○○遺產管理人事件，本院裁定
如下：
    主  文
指定丙○○為被繼承人乙○○之遺產管理人。
准對被繼承人乙○○（民國二十七年十月一日出生，身分證統一
編號：Ｚ000000000號，住彰化縣福興鄉○○村○○路○段一六六
號，於民國九十四年十一月十三日死亡）之繼承人為承認繼承之
公示催告。
被繼承人乙○○之繼承人，應自前項公示催告最後登載新聞紙之
日起，壹年內承認繼承，上述期限屆滿，無繼承人承認繼承時，
被繼承人乙○○之遺產，於清償債權並交付遺贈物後，如有剩餘
即歸屬國庫。
聲請程序費用新台幣壹仟元由被繼承人乙○○之遺產中負擔。
    理  由
一、按繼承開始時，繼承人有無不明，而無親屬會議或親屬會議
    未於1 個月內選定遺產管理人者，利害關係人得聲請法院選
    任遺產管理人，並由法院依公示催告程序，定6 個月以上之
    期限，公告繼承人，命其於期限內承認繼承；又先順序繼承
    權人均拋棄繼承或第四順位繼承人均拋棄其繼承權者，準用
    關於無人繼承之規定，民法第1177條、第1178條第1 項、第
    2 項、第1176條第6 項規定甚明。
二、本件聲請意旨略以：聲請人承受債權人台中商業銀行股份有
    限公司關於債務人即被繼承人乙○○（民國27年10月1 日出
    生，身分證統一編號：Ｚ000000000號，住彰化縣福興鄉○○
    村○○路○ 段166 號，於民國94年11月13日死亡）之債權，
    惟乙○○已死亡，其繼承人均拋棄繼承權，或無其他順位繼
    承人，是否仍有應繼承之人不明，而其親屬會議並未於1 個
    月內選定遺產管理人，致聲請人對上開遺產無法行使權利，
    爰聲請指定財政部國有財產局為被繼承人乙○○之遺產管理
    人等語。
三、查聲請人主張之事實，業據提出債權讓與證明書及刊報、戶
    籍謄本、本院家事法庭函、繼承系統表、債權憑證為證，並
    經本院調閱95年度繼字第91、153 號拋棄繼承卷宗核閱無誤
    ，自堪信為真實，且核與上開法條尚無不合。至聲請人固聲
    請指定財政部國有財產局為被繼承人乙○○之遺產管理人，
    惟選定遺產管理人，除慮及管理遺產之公平性外，亦需考量
    其適切性，亦即應以對被繼承人之遺產、遺債情形瞭解較深
    者優先選任為宜，本院認為第三人丙○○（男、59年5 月30
    日、身分證統一編號：Ｚ000000000號、住彰化縣彰化市○○
    路109 之1 號2 樓）雖已拋棄繼承，然其既為被繼承人乙○
    ○之長子，對於被繼承人乙○○生前之財產及債權債務關係
    ，應較他人知詳，且年紀又非老邁，應堪勝任遺產管理之責
    ，因此，本院認為選任第三人丙○○擔任被繼承人乙○○之
    遺產管理人應較指定財政部國有財產局為被繼承人乙○○之
    遺產管理人為妥，爰裁定如主文第1 項所示，並依法為承認
    繼承之公示催告。
四、依非訟事件法第157條第1項裁定如主文。
中    華    民    國    97    年    1     月    7     日
                  家事法庭      法  官  游秀雯
以上正本係照原本作成
如對本裁定抗告須於裁定送達後10日內向本院提出抗告狀
中    華    民    國    97    年    1     月    7     日
                                書記官  謝志鑫


司法院資訊處製作；財團法人民間司法改革基金會備份。
